臺灣高等法院高雄分院刑事判決　　　　　　　　　　　　九十一年度軍上字第九號
　　上　訴　人
　　即　被　告　甲○○
右上訴人因違反職役案件，不服國防部高等軍事法院高雄分院中華民國九十一年三月
十九日第二審判決（九十一年度高判字第三六號，起訴案號：國防部南部地方軍事法
院檢察署九十一年平訴一字第三一號），提起上訴，本院判決如左：
      主  文
上訴駁回。
      理  由
一、按軍事審判法第一百八十一條第五項規定，被告不服高等軍事法院宣告有期徒刑
    之上訴判決者，得以判決違背法令為理由，向高等法院提起上訴。是被告向高等
    法院提起上訴，應以高等軍事法院宣告有期徒刑之上訴判決違背法令為理由，係
    屬法定要件，如果上訴狀並未依據卷內訴訟資料，具體指摘原判決不適用何種法
    則或如何適用不當，或所指原判決之不法情事，顯與法律規定得為向高等法院提
    起上訴理由之違法情形不相適合時，均應認其上訴違背法律上之程序。
二、本件原判決維持第一審判決，認上訴人甲○○係陸軍裝甲步兵五０三旅戰車第一
    營第二連一兵，於民國九十年間曾因逃亡罪遭軍法判處有期徒刑七月，緩刑二年
    ，於九十年七月三十日確定，回役後於九十年十一月十五日八時許，自澎湖駐地
    休假離營，本應於同年月二十二日二十一時前返營銷假，然其竟以處理未婚妻感
    情與子女監護問題為由逾假不歸，無故離去職役在外，迄同年十二月六日十二時
    三十分許，始前往新營憲兵隊投案之事實，而論以上訴人甲○○觸犯陸海空刑法
    第四十條第一項之無故不就職役罪，係以上訴人甲○○對於上開犯行已坦承不諱
    ，核與新營憲兵隊九十年十二月六日（90）轅愛字第０八七０號解送人犯報告書
    所附筆錄記載情節相符，並有被告請假報告單及該連九十年十一月份點名簿影本
    各一份在卷可稽，另上訴人逃亡後，亦經國防部南部地方軍事法院澎湖分院檢察
    署於九十年十一月二十九日以（90）法湖字第一一一三號函發布通緝，此有該通
    緝書影本乙紙附卷可稽，犯罪事證明確，並審酌上訴人於緩刑期間內再犯罪及自
    行投案等一切情狀，而量處上訴人有期徒刑九月，核無不合，因而駁回上訴人在
    軍事法院第二審之上訴，並對上訴人以因處理未婚妻感情與子女監護問題而起意
    逃亡，且事後自行投案，初審判處有期徒刑九月，認量刑過重，請求減輕其刑等
    辯詞，如何不足採，亦詳予指駁；經核原判決從形式上觀察，並無任何違背法令
    之處。上訴意旨仍執陳詞，指摘原判決其係因與未婚妻爭奪子女監護之動機，一
    時糊塗，且事後深知悔悟而自行到新營憲兵隊投案，量刑過重云云。惟量刑輕重
    為事實審法院得依職權自由裁量之事項，原審已就上訴人係於緩刑期間內再犯罪
    ，及自行投案等一切情狀，在法定刑度內科處其刑，亦無違背法令情事存在。上
    訴意旨並未具體指摘原判決有何違背法令，難謂已符合首揭上訴高等法院之要件
    ，其上訴違背法律上之程序，應予駁回。
三、據上論斷，應依軍事審判法第二百零六條第一項、刑事訴訟法第三百九十五條前
    段之規定，判決如主文。
中    華    民    國     九十一     年       五       月      十        日
                              臺灣高等法院高雄分院刑事第七庭
                                  審判長法官  李春昌
                                        法官  黃憲文
                                        法官  莊飛宗
右正本證明與原本無異。
不得再上訴。
                                      書記官  張明賢
中    華    民    國     九十一     年       五       月      十四      日
                                                                        Ｑ
